# 对赌协议补偿被投资方大股东会计处理

提问人：shouguilai 时间：2021-07-01 23:33:06
@chenyiwei A公司增资 5000 万持有B公司33.33%的股权，同时A公司和B公司的大股东C公司签订对赌协议，协议约定了业绩补偿和股权回购条款。若 2018 年、 2019 年业绩不达标，需要C公司转让3%B公司的股权给A公司。 2019 年经审计，公司业务不达标，C公司将持有B公司的3%的股权（对应出资额 45 万）转让给A公司。截止转让日，C公司仅对B公司实缴出资 10 万元。按照A公司增资B公司时的公允价值，3%对应股权的公允价值为 450 万，请教陈老师C公司转让的股权作为业绩补偿的损失在单体和合并层面应如何账务处理，是在 2018 年结束后计提，还是在 2019 年审计报告出来后确认，协议约定在审计报告出具后签订股权转让协议。
单体会计处理：
借：营业外支出-业绩补偿 450
贷：长期股权投资-B公司 10
其他应付款-B公司 35
资本公积-其他资本公积 405
请教陈老师C公司单体报表这么处理是否合适？

回答人：chenyiwei
1 、C公司作为业绩补偿义务人，对应支付的业绩补偿也应作为以公允价值计量且其变动计入损益的金融负债处理。其确认的时点是 2018 年末（ 2019 年内出具 2018 年度审计报告属于资产负债表日后调整事项）。
2 、会计处理方面，首先应确保尚未支付的出资款 35 万元仍须支付，以免负债虚挂；其次贷记 405 万元应为投资收益（股权投资处置损益）而不是资本公积。